sv: Djur och tillbehör till husdjur > Tillbehör till husdjur > Hjälpmedel för husdjursträning > Matthållare för husdjursträning: Grid-Top dynhållare; Vanliga dynhållare; Väggmonterade dunhållare
es: Productos para mascotas y animales > Productos para mascotas > Kits de adiestramiento para mascotas > Protectores de empapadores para mascotas: Protectores de empapadores con rejilla superior; Protectores de empapadores regulares; Protectores de empapadores de pared
it: Articoli per animali > Animali domestici - Articoli > Materiali per l'addestramento dei cani > Portatappetini per l'addestramento dei cani: Portateppetini con parte superiore a griglia; Portatappetini normali; Portatappetini a parete
de: Tiere & Tierbedarf > Haustierbedarf > Hilfsmittel für Tierausbildung > Pad-Unterlagen für Tierausbildung: Padbehälter mit Gitterdeckel; Normale Padbehälter; Padbehälter zur Wandmontage
ja: ペット・ペット用品 > ペット用品 > ペットしつけ用品 > ペット用トレーニングパッドホルダー: グリッドトップ パッドホルダー; レギュラー パッドホルダー; 壁掛けパッドホルダー
fr: Animaux et articles pour animaux de compagnie > Articles pour animaux de compagnie > Matériel de dressage pour animaux de compagnie > Supports de tapis éducateur pour animaux de compagnie: Supports de tapis à grille; Supports de tapis basiques; Supports de tapis muraux
th: อุปกรณ์สำหรับสัตว์และสัตว์เลี้ยง > อุปกรณ์สัตว์เลี้ยง > อุปกรณ์ฝึกสัตว์เลี้ยง > ที่ใส่แผ่นรองสำหรับฝึกสัตว์เลี้ยง: ที่ใส่แผ่นรองแบบมีตะแกรงข้างบน; ที่ใส่แผ่นรองแบบปกติ; ที่ใส่แผ่นรองติดผนัง
hr-HR: Životinje i potrepštine za kućne ljubimce > Potrepštine za kućne ljubimce > Pomagala za dresuru kućnih ljubimaca > Držači podloga za dresuru kućnih ljubimaca: Držači podloga s rešetkom na vrhu; Uobičajeni držači podloga; Zidni držači podloga
zh-CN: 动物/宠物用品 > 宠物用品 > 宠物训练辅助用品 > 宠物训练垫架: 方格顶垫支架; 常规垫架; 壁挂式垫架
sk-SK: Potreby pre zvieratá a domácich miláčikov > Potreby pre domácich miláčikov > Pomôcky na výcvik domácich miláčikov > Držiaky tréningových podložiek pre domácich miláčikov: Držiaky podložiek s mriežkou; Obyčajné držiaky podložiek; Nástenné držiaky podložiek
en: Animals & Pet Supplies > Pet Supplies > Pet Training Aids > Pet Training Pad Holders: Grid-Top Pad Holders; Regular Pad Holders; Wall-Mounted Pad Holders
zh-TW: 動物/寵物補給品 > 寵物用品 > 寵物訓練輔助用具 > 寵物尿墊盆: 頂部網格尿墊盆; 一般尿墊盆; 壁掛尿墊盆
ko: 동물/반려동물 용품 > 반려동물 용품 > 반려동물 훈련 장비 > 반려동물 배변 패드 홀더: 그리드 탑 패드 홀더; 일반 패드 홀더; 벽걸이형 패드 홀더
ru: Животные и товары для питомцев > Товары для домашних животных > Товары для дрессировки и приучения к туалету > Лотки для впитывающих пеленок: Лотки для пеленок с сеткой; Стандартные лотки для пеленок; Настенные держатели для пеленок
pl: Zwierzęta i artykuły dla zwierząt > Artykuły dla zwierząt > Pomoce do szkolenia zwierząt > Podkładki i pojemniki na maty szkoleniowe: Pojemniki na maty z siatką; Standardowe pojemniki na maty; Pojemniki na maty montowane na ścianie
el: Ζώα και προμήθειες για κατοικίδια ζώα > Προμήθειες για κατοικίδια ζώα > Βοηθήματα εκπαίδευσης κατοικίδιων ζώων > Κάτοχοι μαξιλαριών εκπαίδευσης κατοικίδιων ζώων: Βάσεις για πάνες κατοικιδίων με πλέγμα; Κανονικές βάσεις για πάνες κατοικιδίων; Βάσεις για πάνες κατοικιδίων που τοποθετούνται στον τοίχο
da: Dyr og tilbehør til kæledyr > Tilbehør til kæledyr > Hjælpemidler til træning af kæledyr > Holdere til træningspuder til kæledyr: Grid-Top-holdere til træningspuder; Almindelige holdere til træningspuder; Vægmonterede holdere til træningspuder
ro-RO: Animale și articole pentru animale de companie > Articole pentru animale de companie > Articole pentru dresajul animalelor de companie > Suporturi articole de dresaj pentru animale de companie: Suporturi cu grilaj pentru covoraș; Suporturi obișnuite pentru covoraș; Suporturi pentru covoraș montate pe perete
pt-BR: Animais e produtos para animais de estimação > Suprimentos para animais de estimação > Suporte para adestramento de animais > Suportes de almofadas de adestramento de animais: Suportes para almofadas com tampa de grade; Suportes para almofadas normais; Suportes para almofadas montados na parede
nl: Dieren > Benodigdheden voor huisdieren > Hulpmiddelen voor zindelijkheidstraining huisdieren > Hoezen voor zindelijkheids-trainingsmatten: Hoezen voor matten met rooster bovenaan; Gewone hoezen voor matten; Wandgemonteerde hoezen voor matten
cs: Chovatelství > Potřeby pro domácí zvířata > Pomůcky pro trénink domácích zvířat > Držáky plenek pro psy: Držáky plenek pro toalety s roštem; Běžné držáky plenek; Nástěnné držáky plenek
tr: Hayvanlar ve Evcil Hayvan Ürünleri > Evcil Hayvan Ürünleri > Evcil Hayvan Eğitimine Yardımcı Gereçler > Evcil Hayvan Eğitim Pedi Tutucuları: Izgara Üstü Ped Tutucular; Normal Ped Tutucular; Duvara Monte Ped Tutucular
lt-LT: Gyvūnai ir prekės naminiams gyvūnams > Prekės naminiams gyvūnams > Naminių gyvūnų dresavimo priemonės > Naminių gyvūnų dresavimo kilimėlių laikikliai: Kilimėlių laikikliai neslidžiu paviršiumi; Įprasti kilimėlių laikikliai; Sieniniai kilimėlių laikikliai
hu: Állatok és kisállatkellékek > Háziállat-kellékek > Háziállat-kiképző segédeszközök > Háziállat-kiképző alátéttartók: Rácsos alátéttartók; Normál padtartók; Falra szerelhető alátéttartók
fi: Eläinten ja lemmikkieläinten tarvikkeet > Lemmikkieläinten tarvikkeet > Lemmikin koulutusvälineet > Lemmikin pissasuojan alusta: Ruudukkopintaiset pissasuojan alustat; Tavalliset pissasuojan alustat; Seinään kiinnitettävät pissasuojan alustat
vi: Đồ dùng cho động vật & thú cưng > Đồ dùng cho thú cưng > Hỗ trợ đào tạo thú nuôi > Khay vệ sinh cho thú cưng: Khay vệ sinh có mặt lưới; Khay vệ sinh thông thường; Khay vệ sinh gắn tường
sl-SI: Živali in pripomočki za hišne ljubljenčke > Pripomočki za hišne ljubljenčke > Pripomočki za šolanje hišnih ljubljenčkov > Držala za podloge za navajanje na sobno čistočo: Držala za podloge z mrežo na vrhu; Običajna držala za podloge; Stenska držala za podloge
pt-PT: Artigos para animais e animais estimação > Artigos para animais > Apoios ao treino para animais de estimação > Fixadores de resguardos para animais de estimação: Fixadores de resguardos em grelha; Fixadores de resguardos normais; Fixadores de resguardos incorporados nas paredes
nb: Produkter til dyr og husdyr > Husdyrprodukter > Treningsutstyr for husdyr > Holdere til hustreningsputer: Grid-Top-pudeholdere; Vanlige puteholdere; Veggmonterte puteholdere
bg-BG: Артикули за животни и домашни любимци > Артикули за домашни любимци > Помощни средства за обучение на домашни любимци > Поставки за подложки за обучение: Поставки за подложки с решетка; Обикновени поставки за подложки; Поставки за подложки за стенно монтиране